---
title: "Atletas"
author: "Grupo 2"
date: "2024-10-26"
output: 
 html_document:
    toc: true
    toc_depth: 3
    toc_float: true
    collapsed: true
    smooth_scroll: true
    theme: journal
    highlight: kate
    df_print: paged
    code_folding: show
---

## Colegio Universitario de Cartago

### Carrera de Big Data

### BD-132 Programacion I

### Proyecto #2

### **Realizado por:** Mariel Rodriguez , Johel Barquero, Pablo Marín y Wedell Orozco

### **Docente:** Ericka Celina Valverde Navarro

### Fecha presentación de investigación:

# Librerias

```{r message=FALSE, warning=FALSE}
library(readr)
library(dplyr)
library(DT)
library(ggplot2)
library(tidyr)
library(fmsb)
```

# Set de Datos

```{r message=FALSE, warning=FALSE,fig.width=20, fig.height=10}
#Dataset original jugadores de fifa21
origi_data21 <- read_csv("players_21.csv", col_names = TRUE)
#Dataset original jugadores de fifa22
origi_data22<-read_csv("players_22.csv", col_names = TRUE)
```

## Conocimiento de los datos

```{r results='hide'}
names(origi_data21)#Columnas del set de datos
#Visión general del set de datos
str(origi_data21)
glimpse(origi_data21)
```

### Selección de columnas necesarias:

```{r message=FALSE, warning=FALSE}
fdata_21<-origi_data21[,c("short_name","player_positions","overall","potential","value_eur","age", "club_name", "league_name", "nationality_name", "preferred_foot", "pace", "shooting", "passing", "dribbling", "defending", "physic")]

fdata_22<-origi_data22[,c("short_name","player_positions","overall","potential","value_eur","age", "club_name", "league_name", "nationality_name", "preferred_foot", "pace", "shooting", "passing", "dribbling", "defending", "physic")]

```

### Data y dimenciones:

Tablas de los set de datos utilizados años (2021-2022)

```{r}
fdata_21
dim(fdata_21)

fdata_22
dim(fdata_22)
```

# Hipotesis #1

¿Cuál es la mayor conformación de jugadores "Elite" en las 5 grandes ligas?

#### Datos del año 2021

```{r}
#Ciclo for que clasifica cada jugador en categorias 
fdata_21$clasificacion <- NA

for (i in 1:nrow(fdata_21)) {
    if (fdata_21$overall[i] >= 80) {
      fdata_21$clasificacion[i] <- "Elite"
    } else if (fdata_21$overall[i] >= 60) {
      fdata_21$clasificacion[i] <- "Bueno"
    } else {
      fdata_21$clasificacion[i] <- "Promedio"
    }
}

#Datos de las 5 grandes ligas 
five_league21<-fdata_21 %>% 
  filter(league_name %in% c("Spain Primera Division","English Premier League",                              "Italian Serie A","German 1. Bundesliga",
                            "French Ligue 1") & clasificacion == "Elite" )

#Grafico de barras
ggplot(five_league21, aes(x = league_name)) + 
  geom_bar(fill = "#1f77b4", color = "black") + 
  labs(title = "Distribución de jugadores Elite por liga año 2021", x = "Ligas", y = "Número de Jugadores")+
  scale_x_discrete(labels = c("Spain Primera Division" = "La Liga (España)",
                              "English Premier League" = "Premier League (Inglaterra)",
                              "Italian Serie A" = "Serie A (Italia)",
                              "German 1. Bundesliga" = "Bundesliga (Alemania)",
                              "French Ligue 1" = "Ligue 1 (Francia)"))+
  theme(panel.background = element_rect(fill = "#C1CDC1"))


```

#### Datos del año 2022

```{r}
fdata_22$clasificacion <- NA

for (i in 1:nrow(fdata_22)) {
    if (fdata_22$overall[i] >= 80) {
      fdata_22$clasificacion[i] <- "Elite"
    } else if (fdata_22$overall[i] >= 60) {
      fdata_22$clasificacion[i] <- "Bueno"
    } else {
      fdata_22$clasificacion[i] <- "Promedio"
    }
}

five_league22<-fdata_22 %>% 
  filter(league_name %in% c("Spain Primera Division","English Premier League",                              "Italian Serie A","German 1. Bundesliga",
                            "French Ligue 1") & clasificacion == "Elite" )

ggplot(five_league22, aes(x = league_name)) + 
  geom_bar(fill = "#ff7f0e", color = "black") + 
  labs(title = "Distribución de jugadores Elite por liga año 2022", x = "Ligas",       y = "Número de Jugadores")+
  scale_x_discrete(labels = c("Spain Primera Division" = "La Liga (España)",
                              "English Premier League" = "Premier League (Inglaterra)",
                              "Italian Serie A" = "Serie A (Italia)",
                              "German 1. Bundesliga" = "Bundesliga (Alemania)",
                              "French Ligue 1" = "Ligue 1 (Francia)"))+
  theme(panel.background = element_rect(fill = "#C1CDC1"))


```

#### Comparación final

```{r message=FALSE, warning=FALSE}
five_league21$year <- 2021 
five_league22$year <-2022

union_data <- rbind(five_league21, five_league22)
                       
ggplot(union_data, aes(x = league_name, fill = as.factor(year), y = ..count..)) + geom_bar(position = "dodge") + labs(title = "Comparativa de Jugadores Elite por Liga (2021 vs 2022)", x = "Ligas", y = "Número de Jugadores") + scale_x_discrete(labels = c("Spain Primera Division" = "La Liga(España)", "English Premier League" = "Premier League(Inglaterra)", "Italian Serie A" = "Serie A(Italia)", "German 1. Bundesliga" = "Bundesliga(Alemania)", "French Ligue 1" = "Ligue 1(Francia)")) + scale_fill_discrete(name = "Año") +
scale_fill_manual(values = c("2021" = "#1f77b4", "2022" = "#ff7f0e"), name = "Año")+  
theme(panel.background = element_rect(fill = "#C1CDC1"))                      
```

# Hipotesis #3

```{r}
#Creacion de dataframe con las habilidades de los jugadores 
data21_habil <- fdata_21 %>% 
  select(short_name,potential, everything()[11:16])

#Limpieza de los datos(Eliminancion de NA no se uso por no tener informacion sobre sus estadisticas)
fdata21_habilidades<- data21_habil %>% 
  drop_na()

#Dataframe para la prediccion de los jugadores 
fdata21_habild_predic<- fdata21_habilidades %>% 
  select(short_name, everything()[3:8])

#Ciclo con codiciones en el que se evalua el potencial del jugador 
for (i in 1:nrow(fdata21_habilidades)) { 
  if (fdata21_habilidades$potential[i] >= 90) { 
    fdata21_habild_predic[i, 2:7] <- fdata21_habild_predic[i, 2:7] + 1 } 
  else if (fdata21_habilidades$potential[i] >= 70) { 
    fdata21_habild_predic[i, 2:7] <- fdata21_habild_predic[i, 2:7] + 2 } 
  else if (fdata21_habilidades$potential[i] >= 60) { 
    fdata21_habild_predic[i, 2:7] <- fdata21_habild_predic[i, 2:7] - 1 } 
  else { fdata21_habild_predic[i, 2:7] <- fdata21_habild_predic[i, 2:7] + 0 }
}

#Pesos(Valor porcentual importancia conforme a la calificacion)
pesos <- c(pace = 0.2, shooting = 0.2, passing = 0.2, dribbling = 0.2, defending = 0.1, physic = 0.1)

# Usar sapply para calcular el overall_habilidades de la tabla de habilidades"fdata21_habilidades"
fdata21_habilidades$overall_habilidad <- sapply(1:nrow(fdata21_habilidades), function(i) {
  sum(fdata21_habilidades[i,3:8 ] * pesos)
})

# Usar sapply para calcular el overall_habilidades de la tabla de prediccion "fdata21_habild_predic"
fdata21_habild_predic$overall_habilidades <- sapply(1:nrow(fdata21_habild_predic), function(i) {
  sum(fdata21_habild_predic[i,2:7 ] * pesos)
})

print(head(fdata21_habilidades))
print(head(fdata21_habild_predic))
```

#### Comparativa del desarrollo de la temporada de los jugadores

```{r message=FALSE, warning=FALSE}
graf_predic <- fdata21_habild_predic %>% 
  slice(1) %>% 
  select(pace, shooting, passing, dribbling, defending, physic)

graf_22<-fdata_22 %>% 
  slice(1) %>% 
  select(pace,shooting,passing,dribbling,defending,physic)



combined_habilidades <- rbind(graf_predic, graf_22)

max_min <- rbind(rep(100, 7), rep(0, 7), combined_habilidades)
colnames(max_min) <- c("pace", "shooting", "passing", "dribbling", "defending", "physic", "potential")


radarchart( 
  max_min[c(1, 2, 3, 4),], 
  axistype = 1, 
  pcol = c(rgb(0.2, 0.5, 0.5, 0.9), rgb(0.8, 0.2, 0.2, 0.9)), 
  pfcol = c(rgb(0.2, 0.5, 0.5, 0.5), rgb(0.8, 0.2, 0.2, 0.5)), 
  plwd = 4, cglcol = "grey", 
  cglty = 1, axislabcol = "grey", 
  caxislabels = seq(0, 100, 20), 
  cglwd = 0.8, vlcex = 0.8,
  title = "Comparativa de habilidades de L.Messi en 2021 y 2022"
  )

                 
```
