---
title: "Integración de HTML y RMarkdown"
author: "Pablo Marin"
date: "2024-10-22"
output: html_document
---

# Tarea#3: Integración de HTML y RMarkdown

## Objetivo

El objetivo de este informe es poner en práctica lo que hemos aprendido sobre HTML y RMarkdown, combinando ambas herramientas para crear un informe en formato HTML. A través de este proyecto, podremos generar un análisis sencillo en R, incluyendo gráficos y cálculos, y luego enriquecer el informe añadiendo componentes interactivos de HTML. Esta tarea nos permitirá aplicar de manera integrada los conceptos de programación y visualización de datos, con el fin de mejorar tanto la presentación como la comprensión de la información.

Análisis simple en R que incluya lo siguiente:

-   Crear un vector con los números del 1 al 10.

    ```{r}
    vector <- c(1:10)#Se crea variable vector con valores del 1 al 10
    print(vector)# Se imprime variable vector
    ```

-   Calcular la media y la suma de los valores del vector.

    -   Media Vector

        ```{r}
        print(mean(vector)) #Mostramos en pantalla el resultado de llamar la funcion mean para la variable vector
        ```

    -   Suma Vector

        ```{r}
        print(sum(vector)) #Mostramos en pantalla el resultado de sumar los varoles del vector
        ```

-   Incluir un gráfico sencillo utilizando la función plot() para graficar el vector.

```{r}
#Generamos con los valores del vertor un grafico con plot()

plot(vector, 
     main = "Gráfico de Números del 1 al 10", 
     xlab = "Índice", 
     ylab = "Valor", 
     col = "red", 
     pch = 19)

#Le colocamo una linea que conecta los puntos

lines(vector, col = "blue", lwd = 2)
```
